臺灣板橋地方法院刑事判決　　　　　　　　　　　　九十三年度簡上字第五六九號
　　上　訴　人
　　即　被　告　甲○○
右列上訴人因家庭暴力罪之傷害案件，不服本院九十三年度簡字第二八一八號中華民
國九十三年六月二十五日第一審簡易判決（檢察官聲請簡易判決處刑案號：臺灣板橋
地方法院檢察署九十三年度偵字第九二五一號），提起上訴，本院管轄第二審之合議
庭依通常程序自為第一審判決如左：
    主  文
原判決撤銷。
本件公訴不受理。
    理  由
一、聲請簡易判決處刑意旨略以：被告即上訴人甲○○係乙○○之夫，二人間具有家
    庭暴力防治法第三條第一款所定之家庭成員關係，平日二人感情不睦，詎於民國
    九十三年二月三日晚上十一時許，在臺北縣樹林市○○街○段四十五巷十號三樓
    之住處，二人因細故發生爭執，甲○○竟基於傷害之犯意，毆打乙○○，致其受
    有前額、左耳後、前胸、雙手多處擦挫傷等傷害，因認被告涉犯有刑法第二百七
    十七條第一項普通傷害罪嫌。
二、按告訴乃論之罪，告訴人於第一審辯論終結前得撤回其告訴，告訴經撤回者，應
    諭知不受理之判決，刑事訴訟法第二百三十八條第一項、第三百零三條第三款亦
    分別定有明文。再按刑事訴訟法第四百四十九條規定：「第一審法院依被告在偵
    查中之自白或其他現存證據，已足認定犯罪者，得因檢察官之聲請，不經通常審
    判程序，逕以簡易判決處刑。但必要時，應於處刑前訊問被告。」「前項案件檢
    察官依通常程序起訴，經法院訊問，被告自白犯罪，認為宜以簡易判決處刑者，
    得不經通常程序，逕以簡易判決處刑。」「依前二項規定所科之刑以宣告緩刑、
    得易科罰金之有期徒刑及拘役或罰金為限。」同法第四百五十二條規定：「檢察
    官聲請以簡易判決處刑之案件，經法院認為有第四百五十一條之一第四項但書之
    情形者，應適用通常程序審判之。」又管轄第二審之地方法院合議庭受理簡易判
    決上訴案件，應依通常程序審理；其認案件有刑事訴訟法第四百五十二條之情形
    者，應撤銷原判決，逕依通常程序為第一審之判決（參照法院辦理刑事訴訟簡易
    程序案件應行注意事項第十四點）。
三、本件告訴人乙○○告訴被告甲○○家庭暴力之傷害案件，起訴書認係觸犯刑法第
    二百七十七條第一項之普通傷害罪，依同法第二百八十七條之規定，須告訴乃論
    。查告訴人乙○○因與被告甲○○和解已於九十三年六月十日向台灣板橋地方法
    院檢察署據狀撤回本件傷害刑事告訴，此有刑事聲請撤回告訴狀一紙附卷可稽（
    見九十三年度偵字第九二五一號偵查卷第七頁），是本件告訴人早於九十三年六
    月十日時即已撤回告訴。原審未予審酌上開告訴人乙○○撤回告訴之事實，而於
    九十三年六月二十五日以九十三年度簡字第二八一八號刑事簡易判決對被告論罪
    科刑，容有未洽，被告上訴意旨執此指摘原審判決不當，為有理由。揆諸前揭說
    明，自應撤銷原判決，爰依法由本院管轄第二審之合議庭依通常程序自為第一審
    判決並諭知本件公訴不受理。
據上論斷，應依刑事訴訟法第四百五十五條之一第一項、第三項、第四百五十二條、
第三百六十九條第一項前段、第三百六十四條、第三百零三條第三款，判決如主文。
本案經檢察官蘇揚旭到庭執行職務
中    華    民    國      九十三    年      十二      月      一        日
                                      臺灣板橋地方法院刑事第十三庭
                                          審判長法  官    李 釱 任
                                                法  官    徐 子 涵
                                                法  官    白 光 華
右正本證明與原本無異。
如不服本判決，應於判決送達後十日內，向本院提出上訴狀。
                                                書記官    張 惠 芳
中   華     民     國      九十三   年      十二      月      一        日
